臺灣桃園地方法院刑事判決　　　　　　　　　　　　　　九十年度重訴字第四七號
　　公　訴　人　臺灣桃園地方法院檢察署檢察官
　　被　　　告　甲○○
　　被　　　告　子○○
　　右　二　人　本院公設辯護人　壬○○
　　指定辯護人
　　被　　　告　丁○○
　　指定辯護人　本院公設辯護人　辛○○
右列被告因殺人等案件，經檢察官提起公訴（九十年度偵字第五九六○號、九十年度
偵緝字第六八五、八二八號），本院判決如左：
    主  文
甲○○共同殺人，累犯，處有期徒刑拾伍年，褫奪公權拾年，未扣案之鋁製棒球棒壹
支沒收；又傷害人之身體，處有期徒刑伍月。應執行有期徒刑拾伍年，褫奪公權拾年
，未扣案之鋁製棒球棒壹支沒收。
子○○、丁○○共同殺人，均處有期徒刑拾伍年，均褫奪公權拾年，未扣案之鋁製棒
球棒壹支沒收。
    事  實
一、甲○○（綽號「馬祖中」）前因公共危險、違反麻醉藥品管理條例等案件，經本
    院分別判處有期徒刑二年、四月確定，於民國八十六年四月二十八日假釋期滿執
    行完畢。
二、甲○○、子○○（綽號「大聲公」）、丁○○（綽號「水木」）分別與黃文邦間
    素有嫌隙，九十年三月十一日下午黃文邦之妹黃淑美之同學謝秋林（綽號「水蛙
    」）至黃文邦住處，告知黃文邦及其太太丙○○曾聽聞綽號「水木」者欲對黃文
    邦不利。嗣於同年月十二日二十三時許，丁○○駕駛其所有之自用小客車，搭載
    甲○○，同至桃園縣八德市○○路四四二巷七十三弄二衖二一號之「八德城卡拉
    ＯＫ店」（下稱「八德城」）飲酒作樂，恰黃文邦亦與己○○、寅○○、乙○○
    及其他友人二人在該店Ｖ５包廂內飲酒作樂，其間丁○○二度至該包廂內與黃文
    邦等人敬酒，惟為黃文邦當眾命其「罰站」侮辱，致丁○○更心生不滿，將上情
    告知甲○○，甲○○亦憶及數日前，黃文邦為其綽號為「黑龜」之友人之事，找
    一些小弟攜帶兇器欲找其與子○○之麻煩，二人起意報復，旋由丁○○結帳後並
    駕車至子○○位在桃園縣之住處，告知丁○○當晚遭受黃文邦侮辱之事，約同子
    ○○同向黃文邦尋仇，子○○立時應允。於同年月十三日凌晨二時許，甲○○、
    子○○、丁○○遂基於殺害黃文邦之犯意聯絡，由丁○○提供其所有之鋁製棒球
    棒及不知何人所有之西瓜刀各一支，約定由甲○○持前述西瓜刀進入「八德城」
    店內砍殺黃文邦，另子○○持前述棒球棒至「八德城」店門前停車場防堵黃文邦
    逃逸。謀議既定，即由丁○○駕駛前述小客車搭載甲○○、子○○至「八德城」
    門前停車場，甲○○即先持前述西瓜刀衝入，丁○○隨即下車至大門口，其時黃
    文邦等人亦飲畢，其中寅○○、乙○○因故先行離開，在大門口遇見甲○○、丁○○等人，且聽見有人叫「給他死」，發現情形不對，趕緊離開，嗣黃文邦亦與
    己○○至大廳櫃檯前結帳，甲○○即先向黃文邦頭部砍殺數刀，致黃文邦受有左
    側眼眶至面頰部砍到皮下（十公分），左側眼眶額顳部砍及左額骨（十公分）、
    下顎至皮下（三公分）、右側頂部五公分砍創、左髖部二道平行砍創至皮下（四
    及六公分）、背後表淺割傷（八公分）等傷害，己○○在旁見情勢危急，以手欲
    將甲○○之西瓜刀奪下，甲○○乃另基於傷害之犯意，向己○○揮砍一刀，致己○○受有長約四公分之右食指撕裂傷傷害，黃文邦乃往大門方向逃逸，此時子○○已在丁○○之呼叫下至大門口，遂持前述棒球棒向黃文邦頭部揮擊一下，致黃
    文邦受有左側枕顳部鈍器傷、硬腦膜下及蜘蛛膜下腔出血、右顳部約十五公撮及
    右額底葉皮質挫傷出血、左顳枕骨線形骨折等頭部鈍器傷，而倒臥在大門口，甲○○、子○○、丁○○三人見狀即駕車逃逸，己○○則跑至「八德城」公廳吧台
    內尋獲一支拖把再度返回大廳助陣時，發現黃文邦已倒臥血泊中，即與其餘二人
    友人一同駕車將黃文邦先送桃園縣桃園市天主教聖保祿修女會醫院，再轉至桃園
    縣龜山鄉長庚紀念醫院救治，惟仍因頭部鈍器傷造成顱內出血，於同年月十五日
    上午十時三十五分不治死亡。
三、案經黃文邦之妻丙○○、己○○告訴及桃園縣警察局八德分局報請臺灣桃園地方
    法院檢察署檢察官偵查起訴。
    理  由
壹、被告甲○○、子○○、丁○○共同殺人部分
一、被告甲○○、子○○對於前開殺人之事實於本院審理時均已坦承不諱；被告丁○○固坦承當天有駕車載被告甲○○、子○○等二人至「八德城」，惟矢口否認有
    前述犯行，辯稱：是甲○○說要回去拿手機，我載他們去，我根本沒有下車云云
    。
二、被告甲○○、子○○部分
（一）被告甲○○對其於前述時間持放置於被告丁○○車上之西瓜刀一支進入「八德
      城」，在大廳內砍殺被害人黃文邦頭部數刀之事實，業於偵訊及本院調查、審
      理時坦承在卷（偵緝字第六八五號卷第十一頁起、偵字第五九六○號卷第二五
      六至二五八頁、本院九十年十二月十三日筆錄、九十一年一月二日筆錄第四、
      五頁、同年月十七日筆錄第五頁、同年七月四日筆錄第三頁）。被告子○○對
      於其於前述時間持被告丁○○所有，放置於呂某車上之鋁製棒球棒一支，在「
      八德城」門口揮擊被害人黃文邦頭部一下之事實，亦於偵訊及本院調、查審理
      時坦承在卷（偵緝字第八二八號卷第十三頁起、偵字第五九六○號卷第二五七
      、二五八頁、本院九十年十二月十三日筆錄、九十一年一月二日筆錄第四、五
      頁、同年月十七日筆錄第六頁、同年七月四日筆錄第四頁）。核其二人所述與
      告訴人己○○、證人戊○○分別於警訊、偵訊及本院調查時證述之情節相符（
      告訴人己○○部分見偵字第五九六○號卷第一三至一六、、一○九、二六五、
      二六六頁、相字卷第四○、四一頁、本院九十一年一月十七日筆錄第四頁，證
      人戊○○部分見偵字第五九六○號卷第二九、三○頁、相字卷第四一頁、本院
      九十一年三月二十日筆錄）。另證人癸○○於警訊及本院調查時亦陳稱：看見
      阿中或馬祖中（即被告甲○○）持刀與被害人黃文邦拉扯，另有人持拿球棒進
      入大廳等情（前述偵卷第二五頁、本院九十一年三月二十一日筆錄第二、三頁
      ）。
（二）被害人黃文邦因前述砍殺及揮擊致受有如事實欄第二項所示之傷害，經先送桃
      園縣桃園市天主教聖保祿修女會醫院，再轉至桃園縣龜山鄉長庚紀念醫院救治
      ，惟仍因頭部鈍器傷（即被告子○○以鋁製棒球棒揮擊所致）造成顱內出血，
      於同年月十五日上午十時三十五分不治死亡等事實，亦經公訴人督同該署檢驗
      員孫孝賢相驗及法務部法醫研究所法醫孫家棟解剖鑑定無訛，並製有勘驗筆錄
      、相驗屍體證明書、驗斷書、法務部法醫研究所（九Ｏ）法醫所醫鑑字第Ｏ三
      二七號鑑定書各一份及長庚紀念醫院診斷證明書一紙、照片八張附卷可參（相
      字卷第三九、四四、四六、五七至六四頁、偵字卷第五二至五五頁）。
（三）查被告甲○○以西瓜刀砍殺被害人黃文邦多次，造成七道傷口，其中六道均在
      頭部，雖該等傷勢依前開法醫鑑定之結果，均非屬致命傷，惟其以銳利之刀械
      猛砍人體要害之頭部，其顯有殺人之犯意。另被告子○○持堅硬無比之鋁製棒
      球棒，於被害人黃文邦逃避被告甲○○追砍之際，直接揮擊被害人黃文邦頭部
      ，致其因顱內出血致死，亦足見其殺意之堅。
（四）綜上所述，被告甲○○、子○○前述殺人犯行，事證明確，堪以認定。
三、被告丁○○部分
（一）被告甲○○、子○○基於殺人之犯意，於前述時間、地點分持被告丁○○車上
      之西瓜刀及鋁製棒球棒砍殺及揮擊被害人黃文邦等情，已如前述。
（二）被告甲○○於九十年九月六日通緝到案，第一次偵訊之初雖否認被告丁○○主
      使及持刀砍殺被害人黃文邦，並將本件殺人之責任推卸予當時逃匿大陸之被告
      子○○，惟隨即坦承係其持刀砍殺，並供稱：「事實上是當天呂某與死者發生
      衝突，呂某叫我去朋友家抄傢伙，要砍他（黃文邦），呂某即載我去附近朋友
      家拿西瓜刀，在該處碰到子○○，我們二人就叫他一起去，我們有跟黃某說仇
      人在那裡，要去教訓他，他就上車，下車時，我持刀先進去，黃某拿車上原有
      之鋁棒，在停車場拿鋁棒防止死者逃跑，．．」（偵緝字第六八五號第十五、
      十六頁）；其後於同年十一月十五日偵訊時，供稱：「山（子○○）是我們兩
      個（甲○○、丁○○）一起找的，因為山之前也受死者欺負，．．我就跟丁○○說說要找山來一起教訓死者，丁○○就開車載我去找山，找到山就一起回卡
      拉ＯＫ，丁○○在車上告訴我們車上有西瓜刀及球棒，．．」（偵卷第二五七
      頁）；另其於同年十二月十三日本院訊問時，亦指明係「被告丁○○找其二人
      去修理被害人，西瓜刀也是呂的，是放在他車上」，另於本院九十一年一月二
      日供稱：「呂當天跟我說他被死者欺侮，他說他當天被死者修理罰站，但我並
      沒有親眼目賭。」（同日筆錄第八頁）。而被告子○○於同年十一月八日通緝
      到案第一次偵訊時除坦承拿球棒打到死者（惟稱係「對方三人追過來圍著，才
      趕快上車拿球棒亂揮打，不知道要去打死者」），並確實供稱：「被告丁○○
      有下車」（偵緝字第八二八號卷第十四、十五頁）；其後於同年月十五日偵訊
      時即供稱：「甲○○先下車，丁○○跟著下車。（丁○○是否有進大廳？）有
      ，丁○○一進大廳，看到很多人，就跑出來跟我說打起來了，我才拿球棒下車
      。．．丁○○下車時跟我說，要我留在車上，怕死者會逃出來，要我堵他，所
      以他們二人是要去一起進去教訓死者。．．丁○○當天來找我時，因為我在別
      人家，為了怕別人聽到，所以先說要找我喝酒，到車上時，丁○○才說他今天
      碰到死者，又被死者欺負，他說要去教訓死者，我說好。」（偵卷第二五七、
      二五八頁）；其於同年十二月十三日本院訊問時，亦供稱：「呂沒有站在外面
      ，他是跟王後面進去的，後來他出來說王被人打了，要我快進去幫忙。」；其
      於本院九十一年一月二日訊問時，供稱：「（呂找你去八德城說要做何事？）
      剛開始我在朋友家中時他說要出來喝酒，在車上時他才說他被人欺侮，要我去
      幫他講，因為我有認識黃文邦。（有幾人進入八德城？）甲○○先進入，幾分
      鐘後呂隨之進入，沒多久呂就跑出來叫我。（為何你在車上？）因為王先下去
      講，呂跟我說球棒在車上，要我看情形再下車。（意思是否為談不成即要你拿
      球棒下車幫忙打架？）是。」（同日筆錄第六頁）。
（三）雖被告丁○○主張：「甲○○係誤會其落網是伊報警所致，惱羞成怒作不實之
      陳述」（被告丁○○九十一年二月五日申請狀）。惟被告甲○○前開第一次偵
      訊時，原即附合被告丁○○之說詞（即伊係叫呂某載去「八德城」拿手機），
      其後因無法自圓其說或良心發現，方將犯案經過據實陳述（偵緝字第六八五號
      卷第一六、一七頁）。參酌被告甲○○於其後偵審中對於「被告丁○○是否有
      下車參與行兇及呼叫『給他死』」等有關被告丁○○是否直接犯罪之事項，均
      答稱：「不曉得」、「不清楚」或「沒聽見」（前開偵緝卷第一七頁、本院九
      十年聲羈字第三九八號第六頁背面、前開偵卷第二五七頁背面、本院九十年十
      二月十三日筆錄第四頁），可見被告甲○○並未因為警查獲而懷恨被告丁○○
      ，而為誣陷之詷，其陳述應可採信。
（四）證人戊○○，即案發當時在場「八德城」之服務生於警訊時證稱：「於九十年
      三月十三日一時五十分許丁○○和甲○○離開店內，又於九十年三月十三日凌
      晨二時十分許，丁○○與甲○○又返回店內，並欲進入Ｖ５包廂，在包廂門口
      遇到黃文邦的二名朋友將他們擋住，不讓他們進入，並一起到櫃檯前聊天，約
      五分鐘後，黃文邦他們也走出包廂欲買單，我便和另一名服務生低頭看帳單，
      突然旁邊傳來一陣爭吵聲，就看到甲○○拿著一支西瓜刀，．．，我僅看見甲○○和丁○○一起進入店內，但兇殺案發當時我沒有看見丁○○在現場。」（
      偵卷第二九、三○頁反面）；其於本院九十一年三月二十日調查時證稱：「（
      在警訊中提到二點十分左右，呂與王又回來店裡要到Ｖ５包廂，結果被死者二
      個朋友攔下來聊天，並一起到櫃台前面聊天，是否正確？）正確。．．（看到
      他們打架時，有無看到丁○○？）那時沒有看到丁○○人在何處。（在客廳範
      圍裡面有沒有看到他？）是，都沒有看到。．．（甲○○與丁○○進來時，丑
      ○○與你在櫃台前聊天？）是。．．（他們是進去到哪個地方才被擋住？）快
      要到Ｖ５包廂門口時死者的二位朋友剛好出來，所以拉他們到櫃台前面，為何
      拉我不清楚。」。另證人，即另一名在場之服務生癸○○於警訊時稱：「九十
      年三月十三日凌晨二時十分許，我看見丁○○走去阿邦（即被害人黃文邦）的
      包廂，但阿邦的友人不讓水木進去，所以雙方起了口角，之後水木就一臉不悅
      的走出大門，但就有三至四人持西瓜刀走進大廳，適逢阿邦和阿欽要至櫃檯買
      單，．．」（前開偵卷第二五頁）；其於偵訊時證稱：「我見丁○○與死者的
      朋友在包廂外發生爭吵，隨後往大門走出去。約十分鐘後甲○○拿西瓜刀進來
      ，子○○隨後也持鋁棒進來，．．」（相字卷第四一頁反面），於本院九十一
      年三月二十一日證稱：．．他們原來坐在Ａ６，後來要走了，馬祖中坐在客廳
      的沙發上休息，丁○○走出大門，過沒多久，大概一分鐘左右，就有一群人，
      大約三、四個人拿球棒及鐵棒進來，從大門那邊衝進來，人衝進來時，死者當
      時自己壹個人走到櫃台那邊，馬祖中那時已經把刀子拿出來，一隻手抓死者的
      衣領，他拿刀子出來後，．．（你在警訊中提到，二點多看到死者要進去包廂
      ，死者朋友不讓他進去？死者與丁○○的朋友他們當時有沒有爭執？是在門口
      那邊就有爭執？）當時丁○○喝酒喝的好像有點酒醉的樣子，是在Ｖ５包廂的
      門口，和死者的朋友（不是阿欽）有點爭執、拉扯。（後來丁○○就走了？）
      是。丁○○當時出了大門，到哪裡去不知道。甲○○那時在大廳的沙發那邊。
      ．．（剛才所述，丁○○要到死者包廂，在門口那邊被朋友拉扯，就走出去，
      不到一分鐘，就有三、四個人拿球棒衝進來？）是他出去後，不久死者他們就
      出來到櫃台不久，一下子就有人衝進來。．．」等語。前述二證人之陳述細節
      雖有不一之處（例如：究係被告甲○○、丁○○二人至Ｖ５包廂被檔，抑僅被
      告丁○○一人？被告丁○○、甲○○係離去後再度返回「八德城」，抑並未離
      開？），此或係因其等當時在上班，未能時時注意店內所有客人來往情形，惟
      其二人就「被告甲○○動手砍殺被害人前數分鐘內（亦即被告丁○○駕車載甲○○、子○○返回「八德城」後，打鬥發生前）被告丁○○確曾進入「八德城
      」，且欲進入被害人黃文邦所在之Ｖ５包廂被阻」一節之陳述一致。其等就此
      點之陳述亦與被告子○○之前開供述相符，其三人之陳述應可採信。被告丁○○辯稱：「其未下車」等語，顯係卸責之詞，不足採信。
（五）被告丁○○另辯稱：「其係載甲○○回去『八德城』找手機」等語，此非但為
      被告甲○○所否認，即其於警訊、本院羈押訊問時均稱「不知為何再回『八德
      城』原因」、「我沒問，他們也沒說」（前開偵卷七頁、本院九十年聲羈字第
      一四八號卷第五頁），其前開所辯，已不足採。再者，被告甲○○、子○○就
      其等返回（或到）「八德城」之原因，均供稱：「被告丁○○告知當晚為黃文
      邦叫去欺負、罰站，其三人係要去『教訓』黃文邦」，已如前述。而證人謝秋
      林於案發前一日下午曾告知被害人黃文邦及其太太丙○○曾聽聞綽號「水木」
      者欲對黃文邦不利，提醒黃文邦少去「八德城」那邊喝酒等情，亦據證人丙○○於警訊（前開偵字卷第一二頁）及謝秋林於本院九十一年一月十七日分別證
      述在卷。雖前開所述係屬傳聞，且亦無證據足以證明該放話之「水木」者，即
      係被告丁○○，惟被害人黃文邦聽聞此事，於翌日晚間在「八德城」遇見被告
      丁○○，其自會認為被告丁○○可能是放話者，則其仗著人多勢眾（其包廂內
      有五、六人），藉機侮辱（罰站）被告丁○○，極有可能。是被告甲○○、子
      ○○前開所述，應屬實情。
（六）由被告甲○○、子○○前開陳述，可知本件係被告甲○○、丁○○二人在「八
      德城」內起意對被害人黃文邦報復，故而由被告丁○○駕車載被告甲○○找與
      被害人黃文邦亦有過節之被告子○○幫助，其後被告丁○○提供其車上之兇器
      ─西瓜刀及鋁製棒球棒各一支，並於行動前策劃：「由甲○○持西瓜刀進入『
      八德城』砍殺黃文邦，子○○持球棒在門口接應、防堵，其則居中聯繫」。而
      西瓜刀銳利無比，鋁製球棒亦堅硬無比，二者用以行兇，均足以致人於死。被
      告丁○○年逾三十，豈有不知之理，其將之交付予身材壯碩之被告甲○○、子
      ○○，用以「教訓」與其等三人有仇隙之被害人黃文邦，尚且安排被告子○○
      埋伏門外，防堵被害人逃逸。是被告丁○○就殺害被害人黃文邦一節與被告甲○○、子○○顯有事前之謀議，惟推由被告甲○○、子○○下手實施，應可認
      定。
（七）至於被告丁○○另辯稱：「甲○○、子○○案發後在其家中喝酒時，對其稱：
      這與你無關」等語，並聲請傳訊證人，即其太太庚○○證述在卷（本院九十一
      年六月五日筆錄）。對此被告甲○○予以否認，並稱：「應該是沒有，不記得
      了）（前開筆錄第一七頁），而被告子○○則供稱：「好像有」（前開筆錄第
      二一、二二頁），惟其亦稱：「是因為警察來了，我們要躲起來，所以我叫他
      要他放心，也是因為他沒有動手，沒有他的事。」。是被告甲○○、子○○縱
      有前開陳述，亦係因警員前來查緝，其等欲逃避，且被告丁○○並未親自下手
      實施殺人行為，故誤認沒被告丁○○之事情。惟其等既事先共同謀議，推由被
      告甲○○、子○○下手實施，被告丁○○除提供兇器、搭載其等來回外，案發
      之際並居中聯繫，要不因事後被告一句「這與你無關」之安慰或誤會說詞，即
      解免其罪責。
（八）綜上所述，被告丁○○前開共謀殺人犯行，亦事證明確，可以認定。
貳、被告甲○○傷害部分
    被告甲○○對於前述傷害告訴人己○○部分，亦已坦承不諱，核與告訴人己○○
    於警訊、偵訊及本院調查時之陳述相符（前開偵卷第一三、一五、二六六、本院
    九十一年一月十七日筆錄第四頁）。此外，並有天主教聖保祿修女會醫院診斷證
    明書一紙在卷可稽（前開相卷第二九頁）。被告甲○○前述傷害犯行，亦事證明
確，堪以認定。
參、核被告甲○○、子○○分持西瓜刀、棒球棒砍殺被害人黃文邦所為，均係犯刑法
    第二百七十一條第一項殺人之罪；被告丁○○雖未親自實施殺人行為，惟其事先
    與被告甲○○、子○○共謀殺人，並以為自己犯罪之意思，提供兇器，推由被告
    甲○○、子○○在原謀議範圍內下手實施，並於其餘二人下手時居中聯繫，參酌
    大法官會議第一Ｏ九號解釋意旨，其亦犯有同條項之殺人罪。被告三人間就前開
    殺人犯行，有犯意聯絡及行為分擔，均為共同正犯。被告甲○○砍傷告訴人己○○所為，另涉有刑法第二百七十七條第一項傷害罪。被告甲○○前有如事實欄第
    一項所示之犯罪、科刑及執行之情形，有台灣高等法院被告全國前案記錄表一份
    在卷可憑，其於五年內再犯前開有期徒刑以上之二罪，為累犯，依法加重其刑。
    又被告甲○○於砍殺被害人黃文邦之際，因告訴人己○○上前阻攔，乃另行起意
    砍傷告訴人己○○，其所為傷害犯行與殺人犯行犯意個別，應分論併罰，公訴人
    認此二部分係一行為觸犯二罪名，屬想像競合犯，尚有未洽。爰個別審酌被告等
    犯罪之動機、案發前所受之刺激、本件犯行實施過程中，被告丁○○居於主導之
    地位，被告甲○○刀刀砍向被害人黃文邦頭部、被告子○○一棒致被害人黃文邦
    喪命，其二人手段兇殘、被告甲○○、子○○坦承犯行，被告丁○○主導事件之
    發生，案發後一再飾詞狡辯，其三人迄未賠償被害人家屬損害、告訴人己○○之
    傷勢尚非嚴重及其他一切情狀，分別量處如主文所示之刑。被告三人所犯殺人罪
    部分，本院認為有褫奪公權之必要，併均予宣告褫奪公權拾年。另被告甲○○部
    分，並定其應執行之刑。
肆、被告子○○用以擊殺被害人黃文邦之棒球棒一支，屬供犯罪所用之物，且係被告
    丁○○所有，業據被告子○○、丁○○供承在卷，雖未扣案，然不能證明已經滅
    失，爰依刑法第三十八條第一項第二款之規定宣告沒收。另被告甲○○持以砍殺
    被害人之西瓜刀一支，雖係供犯罪所用之物，惟被告丁○○否認前述西瓜刀係其
    所有，而被告甲○○於偵訊中先係供稱：「呂某即載我去附近朋友家拿西瓜刀」
    等語（九十年度偵緝字第六八五號十六頁），於本院訊問時改稱：「（西瓜刀何
    人的？），也是呂的，是放在他車上（九十年十二月十三日筆錄第三頁）」。是
    前述西瓜刀案發前雖係放置於被告丁○○車上，惟並無積極確實之證據足以證明
    係被告丁○○所有，爰不予宣告沒收，併此說明。
伍、據上論斷，應依刑事訴訟法第二百九十九條第一項前段，刑法第二十八條、第二
    百七十一條第一項、第二百七十七條第一項、第四十七條、第五十一條第五款、
    第三十七條第二項、第三十八條第一項第二款，罰金罰鍰提高標準條例第一條前
    段，判決如主文。
本案經檢察官何嘉仁到庭執行職務。
中      華      民      國    九十一    年      七      月     十七     日
                                  臺灣桃園地方法院刑事第六庭
                                      審判長法  官  周政達
                                            法  官  林春鈴
                                            法  官  潘進順
右正本證明與原本無異。
如不服本判決，應於判決送達後十日內向本院提出上訴狀（應附繕本），上訴於臺灣
高等法院。
                                            書記官  陳玉芬
中      華      民      國    九十一    年      七      月     十七     日
附論罪科刑依據之法條：
中華民國刑法第二百七十一條
 (普通殺人罪)
殺人者，處死刑、無期徒刑或十年以上有期徒刑。
前項之未遂犯罰之。
預備犯第一項之罪者，處二年以下有期徒刑。
中華民國刑法第二百七十七條
 (普通傷害罪)
傷害人之身體或健康者，處三年以下有期徒刑、拘役或一千元以下罰金。
犯前項之罪因而致人於死者，處無期徒刑或七年以上有期徒刑；致重傷者
，處三年以上十年以下有期徒刑。
